【裁判字號】    90,易,1600
【裁判日期】    901025
【裁判案由】    竊盜等
【裁判全文】
臺灣桃園地方法院刑事判決                          九十年度易字第一六號
    公  訴  人  臺灣桃園地方法院檢察署檢察官
    被      告  甲○○
右列被告因竊盜等案件，經檢察官提起公訴（八十九年度偵字第一五六三二號、第一
七００六號），本院判決如左：
    主  文
甲○○收受贓物，累犯，處有期徒刑伍月。如易科罰金以參佰元折算壹日；又共同連
續竊盜，累犯，處有期徒刑陸月，如易科罰金以參佰元折算壹日。應執行有期徒刑拾
月，如易科罰金以參佰元折算壹日。
    事  實
一、甲○○曾於民國八十三年間因違反肅清煙毒條例案件，經本院於八十三年十二月
    十五日判處有期徒刑三年三月，於八十四年一月二十九日確定；復於八十三年間
    因違反麻醉藥品管理條例案件，經本院於八十三年六月十六日判處有期徒刑七月
    ，並經台灣高等法院於八十三年九月十五日上訴駁回確定；又於八十五年間因違
    反麻醉藥品管理條例案件，經本院於八十五年十月二日判處有期徒刑八月，於八
    十五年十二月九日確定，前開三罪經接續執行於八十九年四月十四日縮刑期滿執
    行完畢，猶不知悔改，於八十九年十月十六日下午五時許，在桃園縣中壢市○○
    路之特力屋廣場旁，明知真實姓名年籍均不詳自稱「黃木榮」之成年男子所交付
    車牌號碼二Ｈ─四六九九號自小貨車（係博揚科技股份有限公司所有交由黎文雄
    使用，於八十九年十月十日下午六時四十分許，在新竹縣新豐鄉○○村○○路○
    段二０五巷內，遭不詳姓名之人竊取）係來路不明之贓物，竟予以收受，供己代
    步之用。復基於意圖為自己不法所有之概括犯意，於八十九年十月十一日凌晨一
    時許，將上開自小貨車交予丙○○（丙○○之部分由本院另行審理）駕駛，夥同
    丙○○至無人看守之桃園縣新屋鄉頭洲村九鄰七之一號吉田渡假村內，共同竊取
    謝湯霞子所有之白鐵垃圾桶、鋁圈各一個；甲○○復承前之概括犯意，於八十九
    年十月二十九日下午二時許，與「黃木榮」（警訊筆錄誤載為「劉木榮」）共同
    在桃園縣平鎮市○○路一０一巷口，由甲○○負責把風，「黃木榮」則以不詳之
    方法竊取乙○○所有停放該處車牌號碼ＫＣ─五五六八號自小客車，供其二人代
    步之用。嗣分別於八十九年十月十一日凌晨一時三十分許，丙○○駕駛前開車牌
    號碼二Ｈ─四六九九號自小貨車行經桃園縣楊梅鎮○○路十巷二十一號前，為警
    攔檢當場查獲，並扣得鑰匙二支；又於同年月三十一日下午五時許，由不知情丙
    ○○之弟羅宏楨（羅宏禎涉案部分另經台灣桃園地方法院檢察署檢察官於九十年
    六月二十二日以八十九年度偵字第一七００六號不起訴處分確定）駕駛車牌號碼
    ＭＫ─七一四七號自小客車（其兄羅義楨所有），搭載甲○○、「黃木榮」及丙
    ○○前往桃園縣平鎮市○○路○段與新富街口取前開竊得之車牌號碼ＫＣ─五五
    六八號自小客車時，為埋伏在該處之警員當場查獲而偵悉上情。
二、案經桃園縣警察局楊梅分局、平鎮分局報請台灣桃園地方法院檢察署檢察官偵查
    起訴。
    理    由
一、訊據被告甲○○固坦承於右揭時、地收受前開自小貨車之事實，惟矢口否認知情
    該車為贓物，並否認有二次竊盜犯行，辯稱：該車係伊向「黃木榮」借的，伊本
    來要向他借平常他自己使用的貨車，但他說他自己要用，他就開這台車號二Ｈ─
    四六九九號貨車來，伊沒有問他車是誰的，他也沒有交行照給伊，他交給伊兩支
    鑰匙，有一支已經斷在貨車電門之鎖頭內，伊原本約定隔天早上就要將車還給他
    ，伊不知該車是贓車。查獲之鋁圈是伊在雜貨店前面的路邊撿的，伊以為是別人
    不要的，垃圾桶則是黃木榮交前開小貨車給伊時，車上就已放置了，伊不知是何
    人竊取的。至於車號ＫＣ─五五六八號自小客車，是黃木榮當日開車載伊至高雙
    路巷口，他下車要伊在車上等他一下，伊知道他要去偷車，但伊沒有幫他把風，
    伊不知他用何方式偷車，他後來在車後按喇叭，伊就把黃木榮原先開來的車開走
    ，十月三十一日查獲當日，羅宏楨開車載渠等去街口取車，伊準備去駕駛ＫＣ─
    五五六八號車，伊並沒有參予偷車云云。惟查：（一）被告於收受前揭二Ｈ─四
    六九九號自小貨車後即作為自己之交通工具使用，業據被告供承明確，而前開自
    小貨車係博揚科技股份有限公司所有，由黎文雄使用，於八十九年十月十日下午
    六時四十分許，在新竹縣新豐鄉○○村○○路○段二０五巷內失竊，亦據黎文雄
    於警訊時指陳綦詳，並有贓物領據、車輛竊盜、車牌失竊資料個別查詢報表各乙
    紙附卷足稽，且據同案被告丙○○於警訊時供陳：「（當時你在使用這部車時，
    古某有無告知你該車係竊來的？）有。」（見八十九年度偵字第一五六三二號偵
    查卷第十頁背面），顯見被告明知該車為失竊贓車仍予收受。參以被告未能提供
    「黃木榮」之真實年籍及聯絡方式等資料以供傳訊查證，其亦自承知悉該車並非
    「黃木榮」平日所駕駛之車輛，則被告自不甚熟識之「黃木榮」收受前開車輛駕
    駛即應要求檢視或拿取該車之行車執照等車籍來源證明供警攔檢查核之用，豈有
    不知駕駛車輛應以行車執照証明其合法來源之理？況該輛自小貨車之鑰匙已斷在
    電門鎖頭內，必須用螺絲起子啟動等情，業據被告供陳甚明（見前開偵查卷第二
    十九頁背面），豈有可能不知該自小貨車係來源不明之贓車？應認被告於收受該
    車時，主觀上有贓物之認識，而仍予以收受使用。（二）被告雖否認有竊取白鐵
    垃圾桶及鋁圈，辯稱：該等物品在黃木榮交車給伊時即已放置在車上云云，然據
    被告於偵查時則稱：「．．當晚十二時多交的，是我和文（指丙○○）同出去要
    去撿東西，去楊梅高速公路旁撿鋁製輪圈、自鐵作的台子即照片上（警訊附的）
    ，在路邊撿的，好像曾燒過金紙。」（見八十九年度偵字第一七００六號偵查卷
    第五十六頁背面），及共同被告丙○○於偵查時所陳：「．．快一時許在埔心下
    坡處，當時我說不曾用過此車可否借我開，當時十時多他來找我。到埔心時古（
    指被告）下車去撿鋁圈及像花瓶的東西。」（見前開偵查卷第五十八頁背面），
    前後之供詞矛盾不一，顯見前開物品並非「黃木榮」所交付予被告持有，並參諸
    卷附該白鐵垃圾桶上印有「吉田村」三字，明白標示該物之所有權人，難認係他
    人不要棄置於路邊之物，被告空言辯稱係沿路撿拾被人丟棄之物，顯係卸責之詞
    。且據被害人謝湯霞子於警訊時明白指訴扣得之吉田渡假村白鐵垃圾桶和鋁圈，
    係渡假村內之設備，並供遊客所使用等情，復有照片、贓物領據各一紙在卷足憑
    ，應認該物品係被告與共同被告丙○○一同至吉田渡假村所竊得。（三）被告雖
    又辯稱：車號ＫＣ─五五六八號自小客車係黃木榮所竊云云，然「黃木榮」竊取
    車牌號碼ＫＣ─五五六八號自小客車時，被告不僅知情且在場，於竊得該車後，
    並幫「黃木榮」將原先駕駛之車輛駛離一情，為其當庭所是認，又查獲當時係由
    被告自羅宏楨所駕車號ＭＫ─七一四七號自小客車下車後，進入上開車號ＫＣ─
    五五六八號自小客車準備發動車子離開等情，亦據証人即查獲員警廖冠棠於偵查
    中証述屬實，顯見該輛自小客車係由被告使用中，難認其與「黃木榮」間無犯意
    聯絡。綜上所述，被告之前開辯詞，純係畏罪卸責之詞，諉無可採。本件事証已
    臻明確，被告犯行洵堪認定，應予依法論科。
二、核被告之所為，係犯刑法第三百四十九條第一項之收受贓物罪、第三百二十條第
    一項之竊盜罪。被告就竊盜部分，分別與共同被告丙○○及「黃木榮」間，有犯
    意聯絡及行為分擔，為共同正犯。被告先後二次竊盜犯行，時間緊接，犯罪構成
    要件相同，顯係基於概括犯意為之，為連續犯，應論以一罪，並依法加重其刑。
    被告所犯上開二罪，犯意各別，行為互殊，應分論併罰。又被告曾於八十三年間
    因違反肅清煙毒條例案件，經本院於八十三年十二月十五日判處有期徒刑三年三
    月，於八十四年一月二十九日確定；復於八十三年間因違反麻醉藥品管理條例案
    件，經本院於八十三年六月十六日判處有期徒刑七月，並經台灣高等法院於八十
    三年九月十五日上訴駁回確定；又於八十五年間因違反麻醉藥品管理條例案件，
    經本院於八十五年十月二日判處有期徒刑八月，於八十五年十二月九日確定，前
    開三罪經接續執行於八十九年四月十四日縮刑期滿執行完畢，此有台灣高等法院
    被告全國前案紀錄表在卷可考，被告於前案執行完畢後，未滿五年再犯有期徒刑
    以上刑之本罪，為累犯，就收受贓物罪部分應加重其刑，就連續竊盜罪部分應遞
    加重其刑。爰審酌被告之品行、犯罪動機、目的、手段、所生危害及犯罪後之態
    度等一切情狀，分別量處如主文所示之刑。復按行為後法律有變更者，適用裁判
    時之法律，但裁判前之法律有利於行為人者，適用最有利於行為人之法律，刑法
    第二條第一項定有明文。刑法第四十一條於本件被告犯罪後修正，並於九十年一
    月十二日生效，茲比較新舊刑法第四十一條之適用，就收受贓物罪部分並無不同
    ，就竊盜罪部分則新法較有利於被告，故依前揭說明，應適用裁判時之法律即修
    正後之刑法第四十一條，本院自應就前揭宣告之刑，諭知易科罰金之折算標準，
    並定其應執行之刑，及諭知易科罰金之折算標準，以資懲儆。至扣案之鑰匙二支
    ，據被告所陳，係「黃木榮」交付予其使用之物，並非係被告所有，亦查無其他
    証據足認確係被告所有，故無庸為沒收之諭知，附此敘明。
據上論斷，應依刑事訴訟法第二百九十九條第一項前段，刑法第二條第一項前段、第
二十八條、第五十六條、第三百四十九條第一項、第三百二十條第一項、第四十七條
、第四十一條第一項前段、第二項、第五十一條第五款，罰金罰鍰提高標準條例第一
條前段、第二條，判決如主文。
本案經檢察官廖江憲到庭執行職務
中      華      民      國    九十      年      十      月    二十五    日
                              臺灣桃園地方法院刑事第二庭
                                  法  官  林  恆  吉
右正本證明與原本無異。
如不服本判決，應於判決送達後十日內向本院提出上訴狀( 應附繕本 )，上訴於
臺灣高等法院。
                                  書記官  邱  仲  騏
中      華      民      國    九十      年      十      月     三十     日
附錄論罪科刑法條：
刑法第三百四十九條第一項、第三百二十條第一項
刑法第三百二十條第一項
意圖為自己或第三人不法之所有，而竊取他人之動產者，為竊盜罪，處五年以下有期
徒刑、拘役或五百元以下罰金。
刑法第三百四十九條第一項
收受贓物者，處三年以下有期徒刑、拘役或五百元以下罰金。


司法院資訊處製作；財團法人民間司法改革基金會備份。
